【裁判字號】    95,交聲,624
【裁判日期】    950803
【裁判案由】    違反道路交通管理處罰條例聲明異議
【裁判全文】
臺灣臺北地方法院交通事件裁定         95年度交聲字第624號
原處分機關  臺北市交通事件裁決所
異  議  人
即受處分人  甲○○
上列受處分人因違反道路交通管理處罰條例案件，不服臺北市交
通事件裁決所中華民國九十四年六月二十八日北市裁二字第裁二
二—一ＡＢ○三六二四三號裁決處分（原舉發案號：臺北市停車
管理處北市交停字第一ＡＢ○三六二四三號），聲明異議，本院
裁定如下：
    主  文
異議駁回。
    理  由
一、原處分意旨略以：異議人即受處分人甲○○所有之車牌號碼
    六四一一—ＭＰ號自用小貨車，於民國九十五年三月十七日
    十四時二十三分許，在臺北市○○○路○段八十巷六弄四號
    劃有紅色實線之禁止臨時停車處所停車，經臺北市停車管理
    處執勤人員依據採證照片掣單逕行舉發，經原處分機關函請
    舉發機關調查結果，認受處分人所有之該自用小貨車確有於
    前揭禁止臨時停車處所停車之違規事實，原處分機關乃依道
    路交通管理處罰條例第五十六條第一項第四款規定，裁處罰
    鍰新臺幣（以下同）九百元。異議人於九十五年六月二十八
    日收受裁決書後，旋於同日提出本件異議。
二、異議意旨略以：本件舉發時，現場道路之禁止臨時停車紅色
    實線並未依規定施工，斷續不直，以致異議人誤認為該禁止
    停車標線係民眾私繪，而臺北市交通管制工程處亦以函覆自
    承該路段繪設時因車輛停靠施工不易而有缺失，已經派員重
    新繪製，因此本件違規尚難歸責於異議人，爰請撤銷原裁罰
    處分云云。
三、按汽車駕駛人在禁止臨時停車處所停車者，處新臺幣六百元
    以上一千二百以下罰鍰，道路交通管理處罰條例第五十六條
    第一項第一款定有明文。又於道路緣石或路面邊緣上所劃設
    之紅色實線，為禁止臨時停車線，用以指示禁止臨時停車路
    段，此觀道路交通標誌標線號誌設置規則第一百六十九條規
    定甚明。
四、經查，本件異議人即受處分人甲○○所有之車牌號碼六四一
    一—ＭＰ號自用小貨車，因於九十五年三月十七日十四時二
    十三分許，在臺北市○○○路○段八十巷六弄四號劃有紅色
    實線之禁止臨時停車處所停車，為臺北市停車管理處執勤人
    員以科學儀器取得證據資料即拍攝採證照片後，製單對異議
    人逕行舉發，嗣異議人於指定之應到案日期前提出申訴，經
    原處分機關查證後，認違規事實明確，而依道路交通管理處
    罰條例第五十六條第一項第一款規定裁處罰鍰九百元之事實
    ，有採證照片一幀、舉發違反道路交通管理事件通知單、陳
    述書、臺北市交通管制工程處九十五年三月三十一日北市交
    工程字第○九五三○八三五九○○號函、臺北市停車管理處
    九十五年四月六日北市停四字第○九五三一六五三六○○號
    、同年月十七日北市停四字第○九五三一九八二一○○號函
    、違反道路交通管理事件裁決書等影本各一件附卷可稽。
五、異議人就上開自用小貨車係其駕駛至上開違規地點停放之事
    實並不爭執。而依上揭採證照片所示，本件違規現場之道路
    路面外緣，確實劃有用以指示該路段禁止臨時停車之紅色實
    線，且該紅色實線非屬民眾私繪之「假紅線」，乃係經主管
    機關列管之法定道路交通標線，亦有臺北市交通管制工程處
    上揭書函可憑，是異議人有在禁止臨時停車處所停車之違規
    事實，甚為明確。雖依舉發單位拍攝之照片及異議人提出之
    現場照片所示，本件案發當時，臺北市○○○路○段八十巷
    六弄四號前道路路面邊緣除劃設有紅色實線外，尚有部分紅
    漆零落潑灑於紅色實線附近之範圍，且紅色實線本身之塗製
    未臻於完美，其間仍存少數缺漏空隙，然依其繪製狀況觀之
    ，尚足以辨識該交通標線所呈現紅色實線外觀，且該紅色實
    線既設置於巷弄之內，前後連貫，揆諸道路交通標誌標線號
    誌設置規則第一百六十九條規定，其用以指示禁止臨時停車
    路段之意義至為顯然，該處屬禁止臨時停車之路段無疑，實
    難僅以上開繪製過程所造成之少數瑕疵，即否定該路段標線
    之效力。異議人所稱因該路段紅線有前揭情形而誤認系爭標
    線應係私人繪製云云，尚無理由。而臺北市交通管制工程處
    派員就上開路段之標線重予繪製，亦僅係改進瑕疵，避免再
    生爭議之作法，亦難憑為原繪製之紅色實線不生其效力之根
    據，併予敘明。
六、綜上所述，本件違規事實明確，臺北市停車管理處執勤人員
    以科學儀器取得證據資料後，製單對異議人逕行舉發，嗣因
    異議人於指定之應到案日期前提出申訴，原處分機關乃依道
    路交通管理處罰條例第五十六條第一項第一款、違反道路交
    通管理事件統一裁罰標準表之規定，對異議人裁處罰鍰九百
    元，均屬有據。異議人執持前詞，對於原裁決處分聲明異議
    ，為無理由，應予駁回。
七、依道路交通管理處罰條例第87條第2項，道路交通案件處理
    辦法第19條，裁定如主文。
中    華    民    國    95    年    8     月    3     日
                  交通法庭  法  官  林柏泓
如不服本裁定應於送達後5 日內向本院提出抗告狀。
以上正本證明與原本無異。
                            書記官  柯貞如
中    華    民    國    95    年    8     月    4     日


司法院資訊處製作；財團法人民間司法改革基金會備份。
